【裁判字號】    99,簡抗,17
【裁判日期】    990831
【裁判案由】    停止執行
【裁判全文】
臺灣板橋地方法院民事裁定              99年度簡抗字第17號
抗  告  人  甲○○○○○○○○.
相  對  人  乙○○
            丙○○
            丁○○
上列抗告人因與相對人間請求停止執行事件，抗告人對於民國99
年7 月1 日本院板橋簡易庭所為99年度板聲字第71號裁定提起抗
告，本院裁定如下：
    主    文
抗告駁回。
抗告費用由抗告人負擔。
    理    由
一、抗告意旨略以：債務人樊如卿積欠債務故意不還款，卻用於
    購買女兒保險，且於法院強制執行之際，向執行法院訛稱債
    務單一，且業已清償完畢。債務人樊如卿為戶長，屋內之動
    產衡情應為債務人所有，相對人雖提出單據，然是否為實際
    出資購買之人，恐有疑問，故相對人以查封之動產為渠等所
    有，而提起第三人異議之訴，並以此為由聲請停止強制執行
    顯無理由，原裁定法院卻裁准相對人供擔保後停止執行。為
    此，爰依法提起抗告，聲明請求廢棄原裁定等語。
二、按有提起異議之訴時，法院因必要情形，或依聲請定相當並
    確實之擔保，得為停止強制執行之裁定，強制執行第18條第
    2 項定有明文。依此規定，只須當事人提起異議之訴，在該
    異議之訴確定前，法院如認有必要，得依職權為停止執行之
    裁定；其在當事人願供擔保，聲請停止強制執行時，法院亦
    非不得依其聲請，定相當並確實之擔保，為停止強制執行之
    裁定。至該異議之訴實體上有無理由，則非法院於裁定停止
    強制執行時應予審酌之事項，有最高法院93年度台抗字第72
    3 號裁定意旨參照。
三、經查，本件相對人以其業向本院提起第三人異議之訴為由，
    聲請裁定停止本院97年度執字第53396 號執行事件之強制執
    行，經原裁定法院認為有理由，並裁定准許相對人供擔保新
    臺幣1,091 元後，於本院99年度板簡字第1148號第三人異議
    之訴事件判決確定前，暫予停止前揭強制執行事件之執行程
    序。經本院依職權調取本院97年度執字第53396 號執行事件
    卷宗審酌後，認原裁定准許相對人之聲請，合於上開規定之
    立法意旨，係為避免相對人因強制執行程序進行之結果而受
    有不可回復之損害，故賦予法院於相對人提起第三人異議之
    訴後因必要之情形，或於相對人提供相當並確實之擔保賠償
    債權人因停止強制執行所受損害時，裁定停止強制執行，至
    於該異議之訴實體上有無理由，並非法院於裁定停止執行時
    應予審酌之事項，是以原審依相對人之聲請定相當擔保金額
    裁定停止執行程序，於法尚無不合。抗告人以相對人所提單
    據並無法證明即有出資購買查封動產之情形為由，聲請廢棄
    原裁定等語，核其內容係關於第三人異議之訴實體上有無理
    由之問題，並非法院裁定停止執行時所應予審酌之事項，則
    揆諸上開裁定意旨，抗告人指摘原裁定不當，非有理由，應
    予駁回其抗告。
四、據上論結，本件抗告為無理由。依強制執行法第30條之1 、
    民事訴訟法第436 條之1 第3 項、第495 條之1 第1 項、第
    449 條第1 項、第95條、第78條，裁定如主文。
中    華    民    國    99    年    8     月    31    日
                  民事第二庭    審判長法  官  陳麗玲
                                      法  官  張筱琪
                                      法  官  吳振富
以上正本係照原本作成
本裁定不得抗告
中    華    民    國    99    年    8     月    31    日
                                      書記官  江文彬

司法院資訊處製作；財團法人民間司法改革基金會備份。
